【裁判字號】    92,交易,448
【裁判日期】    920829
【裁判案由】    過失致死等
【裁判全文】
臺灣臺中地方法院刑事判決                        九十二年度交易字第四四八號
    公  訴  人  臺灣臺中地方法院檢察署檢察官
    被      告  乙○○
右列被告因過失致死等案件，經檢察官提起公訴 (九十二年度偵字第一二八四六號)
本院判決如左：
    主  文
乙○○服用酒類，不能安全駕駛動力交通工具而駕駛，處有期徒刑貳月；又因過失致
人於死，處有期徒刑玖月；應執行有期徒刑拾月。緩刑參年。
    事  實
一、乙○○於民國（下同）九十二年一月十八日中午，在台中市西屯區都會公園附近
    飲酒後，因酒力發作精神不濟、已陷於不能安全駕駛之狀態，仍執意駕駛七Ｌ─
    一四０二號汽車返家，並沿台中縣沙鹿鎮○○路由台中港往大雅鄉方向行駛，於
    同日下午五時許，行經台中縣沙鹿鎮○○路一之五號前時，其原應注意汽車行駛
    時，駕駛人應注意車前狀況，隨時採取必要安全措施，又飲用酒類其呼氣酒精濃
    度超過每公升○、二五毫克以上者，不得駕車，且依當時情況亦無不能注意情事
    ，竟疏未注意以六十餘公里之時速（限速六十公里）超速行駛，復因酒力發作致
    無法安全駕駛，而擦撞中央安全島，致車身反轉撞擊同向在路旁步行之劉鳳秋，
    致劉鳳秋受有頭部外傷、胸腹部挫傷併內出血、外傷性休克，送醫不治死亡，經
    警據報前往現場處理時，因乙○○受傷送醫，經警轉往醫院對乙○○抽血檢驗結
    果，血液酒精濃度為一二五ＭＧ／ＤＬ（換算為呼氣酒精濃度為０點六二五ＭＧ
    ／Ｌ），始查悉上情。
二、案經劉鳳秋之夫甲○○訴請檢察官偵查起訴。
    理  由
一、訊據被告乙○○對於上開犯行，於警訊、偵查及審理中均坦承不諱，核與告訴人
    甲○○於警訊及偵查中陳述情節相符。此外，復有道路交通事故調查報告表、生
    化檢驗單、清泉綜合醫院出具之診斷證明書各乙紙及相片八張附卷可資佐證。又
    被告為警查獲時，抽血檢驗之酒精濃度為一二五ＭＧ／ＤＬ（換算為呼氣酒精濃
    度為０點六二五ＭＧ／Ｌ），已逾越標準值０點二五ＭＧ／Ｌ甚多，有大雅澄清
    醫院生化檢驗單乙紙附卷可稽。查駕駛人於呼氣中酒精濃度達每公升零點五五毫
    克以上者，依据科學數据統計結果，其肇事率為常人之十倍，固呼氣中酒精濃度
    達每公升零點五五毫克以上者，得認為不能安全駕駛，已無疑議，法務部八十八
    年五月十八日法八八檢字第００一六六九號函即同此意旨。被告駕車前即已飲用
    酒類，於駕駛車輛肇事後，經警測定其吐氣中所含酒精成分已達每公升○點六二
    五毫克，揆之前揭說明，其駕駛車輛之注意能力已因飲酒而較平日為低，且被告
    亦供承酒後精神狀況因已較平時為差，始發生或事故，顯已不能安全駕駛動力交
    通工具事証明確，被告犯行堪以認定。再查，被害人劉鳳秋因遭被告撞擊而受有
    頭部外傷、胸腹部挫傷併內出血、外傷性休克，送醫不治死亡，亦經檢察官督同
    檢驗員相驗屬實，製有相驗筆錄、相驗屍體證明書、驗斷書在卷可憑。按駕駛人
    應注意車前狀況，隨時採取必要安全措施，又飲用酒類其呼氣酒精濃度超過每公
    升○、二五毫克以上者，不得駕車，道路交通安全規則第九十四條第三項、第一
    百十四條第二款分別定有明文。被告駕車自應注意上述道路交通安全規定，且依
    當時情況並無不能注意情事，竟疏未注意及此，而貿然酒後超速前行致撞擊被害
    人劉鳳秋，益證被告之駕車失當行為，顯有過失。況本件經送台灣省台中縣區車
    輛行車事故鑑定委員會鑑定結果，亦持相同看法，有鑑定意見書可稽，益證被告
    之行為有過失，且被告之過失行為與被害人之死亡間具有相當因果關係，被告之
    犯行洵堪認定。
二、核被告乙○○所為係犯刑法第一百八十五條之三公共危險罪及同法第二百七十六
    條第一項之過失致死罪。被告所犯上開二罪，犯意各別，構成要件不同，應予分
    論併罰。另被告酒醉駕車，因而致人死亡，並應負刑責，所犯過失致死罪部分，
    應依道路交通管理處條例第八十六條第一項規定，加重其刑。爰審酌被告酒醉駕
    車造成他人生命之喪失，危害大眾交通安全甚巨，其過失程度非輕，惟肇事後已
    以新台幣二百十五萬元（此有卷附調解書足憑）與被害人家屬達成和解，被害人
    家屬內心所受傷痛程度等一切情狀，分別量處如主文所示之刑，並定其應執行刑
    ，以資懲儆。次查被告前未曾受有期徒刑以上刑之宣告，有台灣高等法院被告全
    國前案紀錄表在卷可查，並與被害人家屬成立調解賠償損害，經此科刑教訓，當
    知所警惕而無再犯之虞，本院認其所受刑之宣告，以暫不執行為適當，爰依法併
    予宣告緩刑，以啟自新。
據上論斷，應依刑事訴訟法第二百九十九條第一項前段、刑法第一百八十五條之三、
第二百七十六條第一項、第五十一條第五款、第七十四條第一款，道路交通管理處條
例第八十六條第一項規定，罰金罰鍰提高標準條例第一條前段，判決如主文。
中      華      民      國    九十二    年      八      月    二十九    日
                                  臺灣臺中地方法院交通法庭
                                        法  官 許金樹
右正本證明與原本無異
如不服本判決應於送達後十日內向本院提出上訴狀
                                        書記官
中      華      民      國    九十二    年      八      月    二十九    日
附錄本案論罪科刑法條全文
刑法第一百八十五條之三：
服用毒品、麻醉藥品、酒類或其他相類之物，不能安全駕駛動力交通工具而駕駛者，
處一年以下有期徒刑，拘役或三萬元以下罰金。
中華民國刑法第二百七十六條第一項：
因過失致人於死者，處二年以下有期徒刑、拘役或二千元以下罰金。


司法院資訊處製作；財團法人民間司法改革基金會備份。
